臺灣雲林地方法院刑事判決　　　　　　　 96年度訴字第354號
公　訴　人　臺灣雲林地方法院檢察署檢察官
被　　　告　甲○○
上列被告因毒品危害防制條例案件，經檢察官提起公訴（96年度
毒偵字第275 號），被告於準備程序中就被訴事實為有罪之陳述
，受命法官於聽取當事人之意見後，本院合議庭裁定改由受命法
官獨任以簡式審判程序審理，判決如下：
    主  文
甲○○施用第一級毒品，累犯，處有期徒刑壹年，減為有期徒刑
陸月；扣案之海洛因（合計淨重零點零肆公克公克）沒收銷燬之
，扣案之注射針筒陸支均沒收；又施用第二級毒品，累犯，處有
期徒刑捌月，減為有期徒刑肆月。應執行有期徒刑拾月，扣案之
海洛因（合計淨重零點零肆公克）沒收銷燬之，扣案之注射針筒
陸支均沒收。
    犯罪事實及理由
壹、程序事項：
    被告甲○○所犯為死刑、無期徒刑、最輕本刑為3 年以上有
    期徒刑之罪或高等法院管轄第一審案件以外之案件，而於本
    院準備程序進行中，被告就被訴事實為有罪之陳述，經法官
    告知簡式審判程序之旨，並聽取公訴人及被告之意見後，經
    本院合議庭裁定由受命法官獨任進行簡式審判程序，合先敘
    明。
貳、實體事項：
一、構成犯罪事實：
    甲○○前於民國90年間因施用毒品案件，經臺灣雲林地方法
    院檢察署檢察官以90年度毒偵字第1408號提起公訴，並經送
    入戒治處所強制戒治，於91年11月7 日戒治期滿。於93間又
    因違反毒品危害防制條例案件，經本院於94年4 月22日，以
    93年度訴字第621 號判處應執行有期徒刑1 年2 月，於94年
    5 月9 日確定，甫於95年4 月9 日縮短刑期執行完畢。詎仍
    不思悔改，於強制戒治執行完畢釋放後5 年內又基於施用第
    一級毒品之犯意，於96年2 月11日下午4 時許，在雲林縣西
    螺鎮某加油站廁所內，以將毒品海洛因摻水置入注射針筒，
    再注射手臂血管之方式，施用第一級毒品海洛因1 次。另於
    強制戒治執行完畢釋放後5 年內又基於施用第二級毒品之犯
    意，於96年2 月11日，在國道一號公路西螺交流道附近路邊
    某友人車上，以將毒品甲基安非他命置入玻璃吸食器內燒烤
    ，吸食其煙氣之方式，施用第二級毒品甲基安非他命1 次。
    嗣於96年2 月11日晚上10時40分許，在雲林縣莿桐鄉義合村
    三合25號前，因行跡可疑，為警攔檢盤查，當場扣得甲○○
    所有之第一級毒品海洛因2 小包（合計淨重0.04公克）及注
    射海洛因用之注射針筒6 支，經甲○○同意採集尿液送驗後
    ，結果呈甲基安非他命及嗎啡陽性反應，始悉上情。
二、認定犯罪事實所憑之證據名稱：
    (一)雲林縣警察局斗六分局偵查隊查獲煙毒、麻管嫌犯尿液送
      檢真實姓名登記簿及臺灣檢驗科技股份有限公司濫用藥物
      尿液檢驗報告各1 紙。
    (二)法務部調查局96年4 月6 日調科壹字第09623031120 號鑑
      定書1 份。
    (三)刑案資料查註紀錄表及全國施用毒品案件紀錄表各1 份。
    (四)第一級毒品海洛因2 包（合計淨重0.04公克）及注射針筒
      6 支扣案。
    (五)被告甲○○於警詢、偵查及本院審理時之自白，且與上開
      積極證據相符，應可採信。
    (六)綜上所述，本件事證明確，被告犯行應堪認定。
三、論罪科刑之理由：
    (一)查海洛因，係毒品危害防制條例第2 條第2 項第1 款所定
      之第一級毒品；甲基安非他命，係毒品危害防制條例第2
      條第2 項第2 款所定之第二級毒品。是核被告甲○○所為
      ，係犯毒品危害防制條例第10條第1 項之施用第一級毒品
      、同條例第10條第2 項之施用第二級毒品罪。被告施用第
      一級及第二級毒品前後持有第一級及第二級毒品之低度行
      為應分別為施用第一級及第二級毒品之高度行為所吸收，
      均不另論罪。被告所犯上開2 罪罪名互異，犯意各別，應
      分論併罰。
    (二)被告前於93間因違反毒品危害防制條例案件，經本院於94
      年4 月22日，以93年度訴字第621 號判處應執行有期徒刑
      1 年2 月，於94年5 月9 日確定，甫於95年4 月9 日縮短
      刑期執行完畢，有臺灣高等法院被告前案紀錄表1 份在卷
      可參，其於前開有期徒刑執行完畢後5 年內故意再犯本件
      有期徒刑以上之罪，為累犯，應依刑法第47條第1 項規定
      ，就被告施用海洛因及甲基安非他命之犯行，分別加重其
      刑。
    (三)爰審酌被告前經送觀察、勒戒及強制戒治後，仍多次因施
      用毒品案件經法院判處罪刑確定，竟再犯本件之罪，顯無
      悔改之意，及其犯罪之目的單純、手段平和、所生危害非
      鉅、犯罪後坦承犯行態度尚可，並考量施用毒品者均有相
      當程度之成癮性及心理依賴性，其犯罪心態與一般刑事犯
      罪之本質並不相同等一切情狀，分別量處如主文所示之刑
      。另本件被告施用第一級、第二級毒品之犯罪時間均在96
      年4 月24日以前，核與中華民國96年罪犯減刑條例第2 條
      第1 項第3 款規定相符，併予依同條例第7 條第2 項、第
      10條第1 項、第12條規定，諭知其減得之刑及定其應執行
      之刑。
    (四)扣案之第一級毒品海洛因2 包（合計淨重0.04公克），應
      依毒品危害防制條例第18條第1 項前段規定，宣告沒收銷
      燬。扣案之注射針筒6 支均係供被告施用第一級毒品所用
      之物，且屬被告所有，業據被告供承在卷，應依刑法第38
      條第1 項第2 款規定，宣告沒收。
四、適用之法律：
    (一)刑事訴訟法第273條之1 第1 項、第299 條第1 項前段。
    (二)毒品危害防制條例第10條第1 項、第2 項、第23條第2 項
      、第18條第1 項前段。
    (三)刑法第11條前段、第47條第1 項、第51條第5 款、第38條
      第1 項第2 款。
    (四)中華民國96年罪犯減刑條例第2 條第1 項第3 款、第7 條
      第2 項、第10條第1 項、第12條。
本案經檢察官廖弼妍到庭執行職務。
中　　華　　民　　國　　96　　年　　8 　　月　　28　　日
                  刑事第三庭  法  官  廖淑華
以上正本證明與原本無異。
如不服本判決，應於判決收受後10日內，向本院提出上訴狀（須
附繕本）。
                              書記官  張菀純
中　　華　　民　　國　　96　　年　　8 　　月　　28　　日
附錄本案論罪科刑法條全文：
毒品危害防制條例第10條：
施用第一級毒品者，處 6 月以上 5 年以下有期徒刑。
施用第二級毒品者，處 3 年以下有期徒刑。
